臺灣桃園地方法院刑事判決　　　　　　　　　　　　九十一年度易字第一七八號
　　公　訴　人　臺灣桃園地方法院檢察署檢察官
　　被　　　告　乙○○
右列被告等因違反保護令等案件，經檢察官聲請簡易判決處刑（九十一年度偵字第一
一一六０號），本院改以通常程序審理，判決如左：
    主  文
乙○○違反保護令，處有期徒刑陸月，如易科罰金，以參佰元（即新臺幣玖佰元）折
算壹日，緩刑參年。緩刑期內付保護管束，付保護管束期間禁止實施家庭暴力行為。
    事  實
一、緣乙○○為甲○○之配偶，二人為家庭暴力防治法所規範之家庭成員，前因乙○
    ○對甲○○為家庭暴力之行為，經甲○○向本院民事庭聲請通常保護令，本院於
    民國九十一年一月八日，以九十年家護字第七八二號民事通常保護令，裁定乙○
    ○不得對甲○○實施身體或精神上不法侵害之行為，及不得直接或間接對於被害
    人為騷擾行為，保護令有效期間為八個月。乙○○雖明知有上述保護令之存在，
    仍於九十一年六月四日夜間九時，即前述保護令尚有效之期間內，在二人位於桃
    園縣桃園市○○里○○路二二巷十號住處之門前，因與甲○○發生口角，竟無視
    於保護令之內容，持其所有之雨傘一支毆打甲○○，對甲○○實施身體上不法侵
    害之行為，致甲○○受有左耳出血及左胸挫傷之身體傷害（傷害部分業經告訴人
    於言詞辯論終結前撤回告訴），違反本院所為之保護令裁定。
二、案經甲○○訴請及桃園縣警察局桃園分局報請臺灣桃園地方法院檢察署檢察官偵
    查起訴。
    理  由
壹、程序部分：
    按檢察官聲請以簡易判決處刑之案件，經法院認為有刑事訴訟法第四百五十一條
    之一第四項但書之情形者，應適用通常程序審判之，刑事訴訟法第四百五十二條
    定有明文。次按刑事訴訟法第四百五十一條之一第四項但書第三款明定「法院於
    審理後，認應為無罪、免訴、不受理或管轄錯誤判決之諭知者」。復按刑法第二
    百八十四條第一項之罪，須告訴乃論；告訴乃論之罪，告訴人於第一審辯論終結
    前，得撤回其告訴；又告訴乃論之罪，其告訴經撤回者，應諭知不受理之判決。
    刑法第二百八十七條，刑事訴訟法第二百三十八條第一項、第三百零三條第三款
    分別定有明文。查本案檢察官認被告一行為犯刑法傷害罪及違反家庭暴力防治法
    之違反保護令罪，聲請簡易判決處刑，本經本院以九十一年桃簡字第七一五號簡
    易程序審理，惟經本院審理期間，告訴人即被害人甲○○對於被告被訴之傷害罪
    撤回告訴，此部分本應為不受理判決之諭知。依前述說明，本案尚不適於以簡易
    判決處刑，爰適用通常程序審判之，合先敘明。
貳、實體部分：
一、訊據被告乙○○對於前述違反保護令，對甲○○實施身體上不法侵害之行為坦承
    不諱，核與其於警訊及偵查中所製作之筆錄內容大致相符，復有告訴人即被害人
    甲○○於本院之指述，核與其於警訊及偵查中所製作之筆錄內容亦符，此外，復
    有告訴人所提出，由財團法人天主教聖保祿修女會醫院所出具之診斷證明書一件
    、扣案雨傘一支，足證告訴人即保護令之相對人甲○○，確實受有左耳出血及左
    胸挫傷之身體傷害結果；另查被告及告訴人為配偶，屬家庭暴力防治法第三條第
    一款之家庭成員，為被告所承，足證被告有對甲○○為身體上不法侵害之行為，
    即家庭暴力之行為；另查本院於民國九十一年一月八日，依據家庭暴力防治法第
    十三條，以保護令裁定乙○○不得對甲○○實施身體或精神上不法侵害之行為，
    及不得直接或間接對於被害人為騷擾行為，保護令有效期間為八個月，亦即至九
    十一年九月八日前均為有效之保護令，有告訴人所提出，被告所不爭執之本院九
    十年家護字第七八二號民事通常保護令影本一件附偵查卷可證。被告對被害人為
    身體上不法侵害行為之時間為九十一年六月四日，乃保護令有效之期間內，此亦
    為被告及告訴人所不爭執，是被告有違反保護令之行為，事證明確，犯行堪以認
    定，應予論罪科刑。
二、核被告所為家庭暴力行為，係違反本院依家庭暴力防治法第十三條所為之通常保
    護令裁定之內容，構成家庭暴力防治法第五十條第一款之違反保護令罪，另其傷
    害甲○○之行為，業經告訴人甲○○於本院言詞辯論終結前，具狀撤回告訴，有
    甲○○所出具之撤回告訴狀一件在卷可證，是就公訴人起訴之傷害犯行部分，本
    應為不受理之諭知，惟被告所為違反保護令之罪行，係為維護司法權國家公權力
    之威信而設，與傷害罪係為保護私人身體法益，兩罪之罪名及保護之法益、對象
    均不同，而被告係以一行為觸犯此兩種保護法益不同之罪名，為免對一行為雙重
    評價，造成一行為二罰之結果，被告所為屬想像競合犯之裁判上一罪之關係，本
    應僅論以較重之違反保護令罪一罪處斷，是對於傷害犯行部分，不另為不受理判
    決之諭知，附此敘明。爰審酌被告前曾有對其妻即被害人為傷害之犯行，竟仍不
    知悔改，本案僅因單純與其妻即被害人發生口角，竟基於一時氣憤，對被害人為
    身體不法之侵害，使被害人於家庭生活中竟不時處於被傷害之恐懼環境中之犯罪
    動機及目的；及被告明知被害人於本院所核發且尚有效之保護令保護下，竟仍無
    視於國家公權力之威信，戕害司法權所為裁定之保護效力之犯罪手段及所生危害
    ；及犯本罪後，坦承犯行，並具悔意，且已取得被害人之原諒，態度尚稱良好等
    一切情狀，量處如主文所示之刑，並諭知易科罰金之標準，以示懲戒。另查被告
    前未曾有犯罪之紀錄，亦無受有期徒刑以上刑之宣告，有臺灣高等法院被告全國
    前案紀錄表一件在卷可查，其因一時失慮行為，致觸犯刑責，經此偵查、審理及
    刑之宣告後，當知所警惕而無再犯之虞，輔以被害人當庭表示原諒被告，並為被
    告請求緩刑之表示，本案無論自一般或特別預防之刑罰考量目的，本院認對被告
    所宣告之刑均以暫不執行為適當，爰併予宣告緩刑三年。另被告所犯為違反保護
    令罪，業如前述，犯本罪而受緩刑之宣告，在緩刑期內應付保護管束；法院為此
    緩刑宣告時，得命被告於緩刑付保護管束期間內，遵守禁止實施家庭暴力行為等
    五種法定事項。家庭暴力防治法第三十條第一項、第二項分別定有明文。查被告
    過去曾有毆打被害人之犯行，且經本院核發保護令，卻仍為此家庭暴力行為，是
    被告於本院所宣告之緩刑付保護管束期間，經本院審酌被告品行、犯行及參酌被
    害人願原諒被告之意思，另依家庭暴力防治法第三十條第二項第一款之規定，併
    命被告對被害人禁止實施家庭暴力行為，如主文所示。至扣案雨傘一支，雖為被
    告所有，惟查該雨傘僅能謂係被告用以犯傷害犯行之物（傷害部分經本院於程序
    上不受理，業如前述），難謂係被告用以違反保護令犯行所用之物，毋寧說被告
    供犯違反保護令罪之物，係以其蔑視國家司法權威信之故意，並表彰於外之對於
    保護令相對人甲○○，實施身體上不法侵害之行為本身，始為恰當，是傷害犯行
    部分既自程序上為不受理，該雨傘即無諭知沒收之必要，應予發還被告，附此敘
    明。
據上論斷，應依刑事訴訟法第二百九十九條第一項前段，家庭暴力防治法第五十條第
一款、第三十條第一項、第二項第一款，刑法第十一條前段、第四十一條第一項前段
、第七十四條第一款，罰金罰鍰提高標準條例第二條，判決如主文。
本案經檢察官柯怡如到庭執行職務
中    華    民    國      九十一      年      十一      月      十三    日
                                  臺灣桃園地方法院刑事第二庭
              法  官  錢  建  榮
右正本證明與原本無異。
如不服本判決，應於判決送達後十日內向本院提出上訴狀( 應附繕本 )，上訴於
臺灣高等法院。
                                      書記官  劉  寶  霞
中        華        民        國   九十一   年   十一   月    十九    日
附論罪科刑依據之法條：
家庭暴力防治法第五十條第一款：
違反法院依第十三條、第十五條所為之下列裁定者，為本法所稱之違反保護令罪，處
三年以下有期徒刑、拘役或科或併科新台幣十萬元以下罰金︰
一  禁止實施家庭暴力行為。
二  禁止直接或間接騷擾、接觸、通話或其他連絡行為。
三  命遷出住居所。
四  遠離住居所、工作場所、學校或其他特定場所。
五  命完成加害人處遇計畫：戒癮治療、精神治療、心理輔導或其他治療、輔導。
